【裁判字號】    89,易,2946
【裁判日期】    891031
【裁判案由】    傷害
【裁判全文】
台灣台中地方法院刑事判決                        八十九年度易字第二九四六號
    公  訴  人  臺灣台中地方法院檢察署檢察官
    被      告  甲○○
右列被告因家庭暴力之傷害案件，經檢察官提起公訴（八十九年度偵字第一二五八七
號），本院判決如左：
    主  文
甲○○無罪。
    理  由
一、公訴意旨略以：甲○○係乙○○之夫，二人係家庭暴力防治法第三條第一所定之
    家庭成員關係，甲○○於民國（下同）八十九年六月十一日凌晨零時五十分許，
    在台中市○○路加油站對面，與乙○○因故發生爭吵，甲○○竟基於傷害之犯意
    ，出手毆打乙○○，致乙○○受有右上臂、右上肘、右膝及右大腿等處瘀傷之傷
    害，因認甲○○涉有傷害罪嫌。
二、按犯罪事實應依證據認定之，無證據不得推定其犯罪事實，刑事訴訟法第一百五
    十四條定有明文。又認定不利於被告之事實，須依積極證據，苟積極證據不足為
    不利於被告事實之認定時，即應為有利於被告之認定，更不必有有利之證據，而
    無論直接證據或間接證據，其為訴訟上之證明，須於通常一般之人均不致有所懷
    疑，而得確信其為真實之程度者，始得據為有罪之認定，再告訴人之指訴，係以
    使被告受有罪之判決為目的，從而，不得以告訴人之指訴作為認定被告犯罪事實
    之主要證據，仍應調查其他必要之證據，以察其與事實是否相符。公訴人認被告
    甲○○涉有傷害罪嫌，無非以起訴事實，業據告訴人指訴綦詳，並有診斷證明書
    一紙等資為論據。
三、訊據被告甲○○固坦承於右揭時地，曾央求乙○○返家遭拒後，與乙○○發生爭
    吵之事實，惟堅決否認有何毆打之傷害犯行，並辯稱：事發當時確實未曾出手毆
    打乙○○等語。經查，公訴人起訴之事實皆係伊據告訴人乙○○所為之陳述，然
    本件告訴人提出之診斷證明書所載之就診日期係八十九年六月十三日，與所指述
    之案發時間即八十九年六月十一日凌晨零時五十分許，相隔逾二日之久，且依告
    訴人於偵查請求傳訊之證人柳雪美在本院審理中所證述：「被告打開右前門，將
    乙○○拉下車後，當時乙○○仍以右手拉著副駕座之車門，且車門未關閉，被告
    與乙○○在車門旁交談二、三分鐘，談話內容大致係要求乙○○回家等等，因思
    及是我找乙○○外出，有義務送其返家，遂下車，自車尾繞至右車身，仍看到被
    告拉著乙○○之左手臂，要拉她回家，乙○○頻頻拒絕，因路人亦靠近察看，被
    告才鬆手，乙○○隨即上車，我亦繞回駕駛座將車開走」、「乙○○遭被告拉下
    車後，副駕駛座之車門均開啟著，雖曾聽乙○○喊痛，及不要等語，但沒有聽到
    任何巴掌或拳頭毆打或踢打之聲音」等情，本件被告與告訴人下車交談期間，雙
    方站立之位置既在副駕駛座車門旁，且車門未關閉，坐在駕駛座上之證人柳雪美
    ，對於被告與告訴人交談期間之一言一行應知之甚明，苟被告確曾對告訴人拳腳
    相向，證人柳雪美豈有不知之理﹖徵諸證人柳雪美所述雙方交談期間，未聞任何
    毆打聲響，且告訴人下車後，被告雖拉著乙○○之左手，要求其回家，然乙○○
    仍以右手緊抓副駕駛座車門，致路人上前察看，被告始鬆手等情狀，告訴人雖曾
    喊「不要」，應係針對被告要求回家一事之回應，至於喊「痛」，顯係對於被告
    拉其左手臂之行為之反應，被告雖曾緊抓告訴人之左手要求其回家，若因此致告
    訴人受有傷害，傷勢位置應僅局限在左手臂上，然觀之診斷證明書所載，被告對
    於告訴人所為開拉扯行為，告訴人雖曾喊痛，然並未造成告訴人左手臂受有傷害
    之結果，又被告既不曾出手毆打告訴人，業據證人柳雪美結證屬實，則告訴人出
    示之診斷證明書上載立之右上臂、右上肘、右膝及右大腿等傷勢顯與被告上開拉
    扯行為無涉，綜上所述，公訴人起訴之根據僅據告訴人一人所述，揆諸首揭法文
    規定及最高法院判例意旨，並無任何積極證據足資證明被告有何毆打犯行，自難
    僅憑告自告訴人片面之指訴而入罪。此外，復查無其他確切證據，足認被告有何
    上開犯行，不能證明被告犯罪，自應為無罪之諭知。
據上論斷，應依刑事訴訟法第三百零一條第一項，判決如主文。
中    華    民    國      八十九      年      十      月      三十一    日
                                      台灣台中地方法院刑事第二庭
                                              法  官  林  靜  芬
右正本證明與原本無異。
如不服本判決，應於判決送達後十日內向本院提出上訴狀，上訴於臺灣高等法院臺中
分院(須附繕本)。
                                              書記官
中    華    民    國      八十九      年      十一    月      二        日


司法院資訊處製作；財團法人民間司法改革基金會備份。
